【裁判字號】    98,訴,760
【裁判日期】    980731
【裁判案由】    毒品危害防制條例
【裁判全文】
臺灣基隆地方法院刑事判決               98年度訴字第760號
公  訴  人  臺灣基隆地方法院檢察署檢察官
被      告  乙○○
                    （現於臺灣基隆看守所）
上列被告因違反毒品危害防制條例案件，經檢察官提起公訴（98
年度毒偵字第1091號），被告就被訴事實為有罪之陳述，本院合
議庭裁定由受命法官獨任進行審判，經改依簡式審判程序審理後
判決如下：
    主  文
乙○○施用第一級毒品，累犯，處有期徒刑捌月，扣案注射針筒
壹支，沒收。又施用第二級毒品，累犯，處有期徒刑肆月。應執
行有期徒刑拾壹月，扣案注射針筒壹支，沒收。
    事  實
一、乙○○前因施用毒品案件，二度經觀察、勒戒後，均認無繼
    續施用毒品之傾向，由臺灣基隆地方法院檢察署檢察官先後
    以88年度毒偵字第26號、第79號、第165號、第181號、88
    年度偵字第4976號為不起訴處分確定，並分別於民國88年3
    月16日、同年8月31日執行完畢釋放。復因施用毒品案件，
    經送強制戒治（於90年3月24日戒治期滿執行完畢），經本
    院以88年度易字第614號判處有期徒刑6月確定，併另案竊盜
    所處有期徒刑1年，定其應執行刑為有期徒刑1年4月，於91
    年4月8日為執行完畢。又因施用毒品案件，經送強制戒治（
    於92年6月29日交付保護管束期滿執行完畢），經本院分別
    以91年度訴字第253號及91年度易字第311號各判處有期徒刑
    10 月、7月確定，併另案竊盜所處有期徒刑1年6月，定其應
    執行刑為有期徒刑2年9月，於94年7月14日執行完畢。再因
    施用毒品案件，經本院分別以95年度訴字第295號、95年度
    易字第226號各判處有期徒刑8月、7月（下稱甲、乙罪）確
    定，併另案竊盜所處有期徒刑1年2月（下稱丙罪），定其應
    執行刑為有期徒刑2年4月。嗣與另案無故侵入住宅、竊盜所
    處拘役30日、有期徒刑7月、7月、5月、7月（下稱丁、戊、
    己、庚、辛罪），經分別減刑，甲乙丙丁戊己等罪合併定其
    應執行刑為有期徒刑1年9月、拘役15日；庚辛2罪合併定其
    應執行刑為有期徒刑6月，上開案件接續執行，甫於97年10
    月15日執行完畢。
二、詎其猶不知悔改戒除毒癮，復於98年4月24日下午6時許，在
    臺北縣瑞芳鎮○○路54號住處，以針筒注射之方式，非法施
    用第一級毒品海洛因1次；隔了半小時，在同一地點，以玻
    璃球吸食器燒烤之方式，非法施用第二級毒品安非他命1次
    。嗣於98年4月25日凌晨零時30分許，在臺北縣瑞芳鎮○○
    ○○路64-18號前，為警查獲，並扣得其所有供施用毒品之
    器具注射針筒1支，復經採驗其尿液呈嗎啡、可待因、安非
    他命、甲基安非他命之陽性反應，始悉上情。
三、案經臺北縣政府警察局瑞芳分局報告臺灣基隆地方法院檢察
    署檢察官偵查起訴。
    理  由
壹、程序事項
    本件被告乙○○所犯者非為死刑、無期徒刑、最輕本刑為3
    年以上有期徒刑之罪或高等法院管轄第一審案件，其於準備
    程序進行中，先就被訴事實為有罪之陳述，經告知其簡式審
    判程序之旨，並聽取公訴人、被告之意見後，本院業已依刑
    事訴訟法第273條之1第1項之規定，裁定由受命法官獨任以
    簡式審判程序進行本案之審理。是依刑事訴訟法第273條之2
    之規定，本件之證據調查，即不受同法第159條第1項、第
    161 條之2、第161條之3、第163條之1及第164條至第170條
    規定之限制。
貳、實體事項
一、上開事實，業據被告於檢察事務官偵查及本院審理時坦承在
    卷，且其為警查獲後於98年4月25日4時30分許所採集之尿液
    經送驗結果，呈甲基安非他命、安非他命、嗎啡、可待因之
    陽性反應，此有98年5月18日台灣檢驗科技股份有限公司濫
    用藥物檢驗報告1紙附卷可稽，復有注射針筒1支扣案可佐。
    其前因施用第一級毒品海洛因案件，於92年1月22日經強制
    戒治期滿釋放出監，亦有臺灣高等法院被告前案紀錄表附卷
    足佐。綜上，本案事證明確，被告於觀察勒戒執行完畢後5
    年以內，再犯施用毒品案件，經法院判刑，再犯本件施用第
    一級、第二級毒品之犯行，堪可認定，應依法論科。
二、論罪科刑：
(一)、查海洛因、安非他命分係毒品危害防制條例第2條第2項第1
    款、第2款所定之第一級、第二級毒品，被告於施用毒品後5
    年以內，再犯施用第一級毒品海洛因、第二級毒品安非他命
    之行為，係犯毒品危害防制條例第10條第1項、第2項之施用
    第一級、第二級毒品罪。被告持有第一級毒品海洛因及第二
    級毒品安非他命之低度行為，應為施用第一級、第二級毒品
    之高度行為所吸收，不另論罪。被告所犯上開2罪，犯意各
    別，行為不同，應予分論併罰。又被告前曾受如事實欄所示
    之有期徒刑執行完畢，有臺灣高等法院被告前案紀錄表在卷
    可按，其於有期徒刑執行完畢後之5年內，故意再犯本件有
    期徒刑以上之罪，為累犯，其所犯上開2罪，均應依刑法第
    47條第1項加重其刑。
(二)、爰審酌被告犯罪之動機、曾有施用毒品之前科仍不知戒除，
    惟犯罪後坦承犯行，且所犯之施用毒品犯行乃戕害自己身心
    健康，並未危及他人等一切情狀，分別量處如主文所示之刑
    ，併定其應執行之刑。另扣案之注射針筒1支，係被告所有
    供施用毒品之用，業據其供承在卷，爰依刑法第38條第1項
    第2款宣告沒收。
三、據上論斷，應依刑事訴訟法第273條之1第1項、第299條第1
    項前段，毒品危害防制條例第10條第1項、第2項、第23 條
    第2項，刑法第11條、第47條第1項、第51條第5款、第38 條
    第1項第2款，判決如主文。
本案經檢察官甲○○到庭執行職務。
中    華    民    國    98    年    7     月    31    日
                  刑事第二庭法 官 陳伯厚
以上正本證明與原本無異。
如不服本判決應於收受送達後10日內向本院提出上訴書狀，並應
敘述具體理由；其未敘述上訴理由者，應於上訴期間屆滿後20日
內向本院補提理由書 (均須按他造當事人之人數附繕本)「切勿
逕送上級法院」。
中    華    民    國    98    年    8     月    3     日
                           書記官 王惠萍
附錄論罪法條:
毒品危害防制條例第10條
施用第一級毒品者，處 6 月以上 5 年以下有期徒刑。
施用第二級毒品者，處 3 年以下有期徒刑。


司法院資訊處製作；財團法人民間司法改革基金會備份。
